臺灣板橋地方法院刑事判決            100年度侵訴字第141號
公  訴  人  臺灣板橋地方法院檢察署檢察官
被      告  張揚旻
選任辯護人  江鶴鵬律師
            林月雪律師
被      告  鍾宇軒
輔  佐  人  鍾存緯
上列被告因妨害性自主案件，經檢察官提起公訴（99年度偵字第
30991 號、100 年度偵字第203 號），被告於準備程序就被訴事
實為有罪之陳述，裁定改行簡式審判程序，判決如下：
    主  文                                           
張揚旻對於十四歲以上未滿十六歲之女子為性交，處有期徒刑拾
月。緩刑參年，緩刑期間付保護管束，並應於判決確定後壹年內
向公庫支付新臺幣肆拾萬元。
鍾宇軒對於十四歲以上未滿十六歲之女子為性交，處有期徒刑拾
月；又對於十四歲以上未滿十六歲之女子為性交，處有期徒刑拾
月。應執行有期徒刑壹年陸月。緩刑肆年，緩刑期間付保護管束
，並應於判決確定後壹年內向檢察官指定之政府機關、政府機構
、行政法人、社區或其他符合公益目的之機構或團體提供壹佰陸
拾小時之義務勞務，及於判決確定後壹年內向公庫支付新臺幣肆
拾萬元。
    事  實
一、張揚旻、鍾宇軒因故結識逃家之代號0000-0000 號（民國83
    年11月生、真實姓名、年籍詳卷，下稱A 女）、代號0000-0
    000 號（84年4 月生、真實姓名、年籍詳卷，下稱B 女）等
    女子，並分別經常接送A 、B 等女子外出，而均知悉A 、B 
    係14歲以上未滿16歲之人，張揚旻竟基於與14歲以上未滿16
    歲之女子為性交行為之犯意，於99年4 月15日，在臺北縣三
    重市（現改制為新北市三重區）上格汽車旅館內，以性器插
    入A 女性器之方式，與A 女為性交行為1 次。鍾宇軒則分別
    基於對於14歲以上未滿16歲之女子為性交行為之犯意，分別
    於99年4 月16日、5 月中旬某日，在上開上格汽車旅館內、
    新北市○○區○○路379 巷31號順元停車場休息室內，均以
    性器插入B 女性器之方式，對B 女為性交行為共2 次。嗣警
    於99年7 月間執行校園查訪輔導偏差學生，依A 、B 等人所
    述，始悉上情。
二、案經新北市政府警察局移送臺灣板橋地方法院檢察署檢察官
    偵查起訴。
    理  由
一、本件被告張揚旻、鍾宇軒所犯係死刑、無期徒刑、最輕本刑
    為3 年以上有期徒刑以外之罪，其於本院準備程序中就被訴
    事實為有罪之陳述，經告知被告2 人簡式審判程序之旨，並
    聽取檢察官及被告2 人之意見後，本院裁定進行簡式審判程
    序審理，合先敘明。
二、上揭事實，業據被告張揚旻、鍾宇軒於本院審理時坦承不諱
    ，核與證人即被害人A 女、證人即被害人B 女於警詢及偵查
    中之證述情節相符，足認被告2 人之自白均與事實相符。本
    件事證明確，被告2人犯行堪以認定，應依法論科。
三、核被告2 人所為，均係犯刑法第227 條第3 項對於14歲以上
    未滿16歲之女子為性交罪。查被告鍾宇軒分別於99年4 月16
    日、5 月中旬某日，與B 女在上開處所為性交行為各1 次，
    其犯意各別、時間與地點均不相同、行為互殊，應予分論併
    罰，起訴意旨認被告鍾宇軒先後2 次與B 女之性交犯行為接
    續犯，容有誤會，併予指明。又被告2 人所犯刑法第227 條
    第3 項之罪，係以被害人年齡14歲以上未滿16歲為處罰要件
    ，自無再依兒童及少年福利法加重處罰之餘地，附此敘明。
    爰審酌被告2 人明知A 女、B 女係14歲以上未滿16歲之少女
    ，身心尚在發育中，對於男女之事仍屬懵懂階段，為滿足個
    人性慾，與之為性交行為，對A 女、B 女身心健全、人格發
    展足生嚴重之不良影響，應予相當之非難，不宜寬貸，兼衡
    被告2 人之素行、智識程度，渠等犯罪之動機、目的、手段
    ，及其等於本院審理時因自知事證明確而坦承犯行之犯後態
    度，暨被害人2 人對被告2 人之刑度均表示無意見，請求法
    院依法審理等情，此有本院於100 年11月11日公務電話1 紙
    在卷可按（本院卷第23頁）等一切情狀，分別量處如主文所
    示之刑，並就被告鍾宇軒之部分定其應執行之刑，資為懲儆
    。末查，被告2 人前均未曾受有期徒刑以上刑之宣告，有上
    開臺灣高等法院被告前案紀錄表在卷可稽，且其等犯後坦承
    犯行，甚有悔意，本院認其等因一時失慮，偶罹刑典，經此
    偵審程序之進行及罪刑宣告之教訓後，當知警惕，應無再犯
    之虞，且被告張揚旻目前於軍中服志願役，業據其於本院審
    理時供述明確（本院卷第53頁反面），復有個人兵籍資料查
    詢結果1 紙在卷可按（本院卷第56頁），而被告鍾宇軒目前
    就讀臺北市私立南華高級中學職業進修學校，有該校學生在
    學證明書1 紙在卷可查（本院卷第30頁），前開對其等所宣
    告之刑，均以暫不執行為適當，爰就被告張揚旻宣告緩刑3
    年，就被告鍾宇軒宣告緩刑4 年，用啟自新；惟為確實使被
    告2 人有正確之法律觀念及提供必要協助及督促，併依刑法
    第93條第1 項規定，對被告2 人均宣告緩刑期間付保護管束
    ，俾由地方法院檢察署觀護人給予適當督促，以觀後效；又
    本院認為使被告2 人記取教訓及彌補其犯罪所肇生損害，茲
    併依刑法第74條第2 項第4 款規定，命被告2 人均應於判決
    確定後一年內，向公庫支付新臺幣40萬元，另並依刑法第74
    條第2 項第5 款之規定，命被告鍾宇軒於判決確定後1 年內
    向檢察官指定之政府機關、政府機構、行政法人、社區或其
    他符合公益目的之機構或團體，提供160 小時義務勞務，以
    啟自新，藉觀後效。
據上論斷，應依刑事訴訟法第273 條之1 第1 項、第299 條第1
項前段，刑法第227 條第3 項、第51條第5 款、第74條第1 項第
1 款、第74條第2 項第4 款、第5 款、第93條第1 項，判決如主
文。
本案經檢察官曾揚嶺到庭執行職務。
中    華    民    國    100    年    12    月    15   日
                  刑事第七庭     法  官     魏俊明   
上列正本證明與原本無異。
如不服本判決，應於判決送達後10日內敘明上訴理由，向本院提
出上訴狀 (應附繕本) ，上訴於臺灣高等法院。其未敘述上訴理
由者，應於上訴期間屆滿後20日內向本院補提理由書「切勿逕送
上級法院」。
                                 書記官      高建華
中    華    民    國   100    年    12    月    15    日
附錄本案論罪科刑法條全文：
中華民國刑法第227條
對於未滿14歲之男女為性交者，處3 年以上10年以下有期徒刑。
對於未滿14歲之男女為猥褻之行為者，處6 月以上5 年以下有期
徒刑。
對於14歲以上未滿16歲之男女為性交者，處7 年以下有期徒刑。
對於14歲以上未滿16歲之男女為猥褻之行為者，處3 年以下有期
徒刑。
第 1 項、第 3 項之未遂犯罰之。